【裁判字號】    97,易,3107
【裁判日期】    971031
【裁判案由】    竊盜
【裁判全文】
臺灣板橋地方法院刑事判決              97年度易字第3107號
公  訴  人  臺灣板橋地方法院檢察署檢察官
被      告  乙○○
                    （現於臺灣臺北看守所羈押中）
上列被告因竊盜案件，經檢察官提起公訴（九十七年度偵字第二
七五二一號），被告於本院準備程序進行中，就被訴事實為有罪
之陳述，經本院告知簡式審判程序意旨，並聽取公訴人、被告之
意見後，本院裁定依簡式審判程序審理，並判決如下：
    主  文
乙○○攜帶兇器竊盜，累犯，處有期徒刑捌月。
    事  實
一、乙○○前因偽造有價證券案件，經本院以八十九年度訴字第
    二０三八號判處有期徒刑三年六月、一年二月，定其應執行
    有期徒刑四年六月確定，於民國九十二年三月二十七日縮短
    刑期假釋出監並交付保護管束，嗣經撤銷假釋執行殘刑，甫
    於九十四年十一月二十七日執行完畢。詎仍不知悔改，復基
    於意圖為自己不法之所有，於九十七年九月十九日下午一時
    許，攜帶其所有在客觀上對人之生命、身體安全具危險性而
    可供兇器使用之油壓剪一支（未扣案），先侵入位在臺北縣
    永和市○○路二九二巷四十六弄十五號某公寓樓梯間內（侵
    入住宅部分，未據告訴），再持該油壓剪剪斷鐵鍊（毀損部
    分，未據告訴）而竊取甲○○置放於該處之電焊機一台得手
    ，並將該電焊機攜至臺北縣中和市○○路九十四巷十號其住
    處附近，偶遇不知情之邱昭敏（另經檢察官為不起訴處分）
    ，而要求借用邱昭敏使用之車號ATZ-641 號重型機車，由乙
    ○○騎乘上開機車搭載邱昭敏欲將該電焊機載往橋和路附近
    準備變賣。嗣於同日晚間六時許，其二人行經臺北縣中和市
    ○○路一０二之一號前，因形跡可疑為警盤查而查獲，始循
    線查悉上情。
二、案經臺北縣政府警察局中和分局報告臺灣板橋地方法院檢察
    署檢察官偵查起訴。
    理  由
壹、程序事項：
    被告乙○○所犯係死刑、無期徒刑或最輕本刑為三年以上有
    期徒刑以外之罪，亦非屬高等法院管轄第一審之案件，其於
    準備程序中就被訴事實為有罪之陳述，經本院告知簡式審判
    程序之旨，並聽取公訴人、被告之意見後，經本院認為適宜
    ，乃依刑事訴訟法第二百七十三條之一第一項規定，裁定進
    行簡式審判程序，先予敘明。
貳、實體事項：
一、上揭犯罪事實，業據被告迭於警詢及偵審中供承不諱，核與
    同案被告即證人邱昭敏於警詢及偵查中、被害人即證人甲○
    ○於警詢中所證述之情節大致相符，並有贓物認領保管單一
    紙、案發現場照片及扣案物品照片共七張附卷可稽。綜上所
    述，足見被告之自白核與事實相符，應可採為論罪科刑之依
    據。從而，本件事證已臻明確，被告犯行洵堪認定，應予依
    法論科。
二、按刑法第三百二十一條第一項第三款之攜帶兇器竊盜罪，係
    以行為人攜帶兇器竊盜為其加重條件，此所謂兇器，其種類
    並無限制，凡客觀上足對人之生命、身體、安全構成威脅，
    具有危險性之兇器均屬之，且祇須行竊時攜帶此種具有危險
    性之兇器為已足，並不以攜帶之初有行兇之意圖為必要。螺
    絲起子為足以殺傷人生命、身體之器械，顯為具有危險性之
    兇器（最高法院七十九年台上字第五二五三號判例意旨可資
    參照）。查本件被告所有供前開竊盜犯行所用之油壓剪係屬
    金屬製品，質硬而型尖，在客觀上足以危害他人生命、身體
    之安全，依上開判例意旨說明，該物品顯具有客觀危險性，
    自屬兇器無訛。是核被告所為，係犯刑法第三百二十一條第
    一項第三款之攜帶兇器竊盜罪。又被告前因偽造有價證券案
    件，經本院以八十九年度訴字第二０三八號判處有期徒刑三
    年六月、一年二月，定其應執行有期徒刑四年六月確定，於
    九十二年三月二十七日縮短刑期假釋出監並交付保護管束，
    嗣經撤銷假釋執行殘刑，甫於九十四年十一月二十七日執行
    完畢，此有臺灣高等法院被告全國前案紀錄表一份附卷可參
    ，其前受有期徒刑之執行完畢，於五年以內故意再犯本件有
    期徒刑以上之罪，為累犯，應依刑法第四十七條第一項規定
    ，加重其刑。爰審酌被告正值青壯之年，不思合法途徑獲得
    財物，竟運用智慧於不當之途，且屢犯不改，行為實無可取
    ，惟念其犯後尚能坦認犯行，免耗司法資源，態度尚稱良好
    等一切情狀，量處如主文所示之刑。至油壓剪一支，雖屬被
    告所有供本件竊盜犯行所用之物，惟並未扣案，且被告於本
    院審理中已自承該油壓剪一支已丟棄於其住處附近之大水溝
    處一節（參見本院卷九十七年十月二十日簡式審判筆錄第五
    頁），且又查無其他積極證據足認該油壓剪一支現仍存在而
    無滅失，爰不另為沒收之諭知，併予敘明。
據上論斷，應依刑事訴訟法第二百七十三條之一第一項、第二百
九十九條第一項前段，刑法第三百二十一條第一項第三款、第四
十七條第一項，判決如主文。
本案經檢察官蘇振文到庭執行職務。
中    華    民    國    97    年    10    月    31    日
                  刑事第六庭    法  官  林家賢
如不服本判決，應於判決送達後十日內，向本院提出上訴狀（應
附繕本），上訴於臺灣高等法院。
                                書記官  林政良
中    華    民    國    97    年    10    月    31    日
附錄本判決論罪科刑法條：
刑法第三百二十一條：
犯竊盜罪而有左列情形之一者，處六月以上、五年以下有期徒刑
：
一  於夜間侵入住宅或有人居住之建築物、船艦或隱匿其內而犯
    之者。
二  毀越門扇、牆垣或其他安全設備而犯之者。
三  攜帶兇器而犯之者。
四  結夥三人以上而犯之者。
五  乘火災、水災或其他災害之際而犯之者。
六  在車站或埠頭而犯之者。
前項之未遂犯罰之。


司法院資訊處製作；財團法人民間司法改革基金會備份。
